臺灣桃園地方法院刑事判決
111年度金簡上字第90號
上  訴  人  臺灣桃園地方檢察署檢察官
被      告  湯有為


上列上訴人因被告違反洗錢防制法等案件，不服本院於中華民國
111年7月27日所為111年度審金簡字第157號第一審刑事簡易判決
（起訴案號：111年度偵字第733號、第4219號），提起上訴，經
本院合議庭認為不得以簡易判決處刑，而改依通常程序審理，並
自為第一審判決如下：
    主  文
原判決撤銷。
本件公訴不受理。
    理  由
一、公訴意旨略以：被告湯有為依其社會生活經驗及智識程度，雖
    可預見提供金融機構帳戶存摺、提款卡予他人使用，恐與詐欺
    等財產犯罪密切相關，可作為犯罪集團遂行詐欺犯罪之人頭戶
    ，藉此躲避警方追查，並掩飾犯罪所得之來源及性質，竟仍
    基於縱令衍生助成詐財、洗錢之結果亦與本意無違之不確定
    故意，於民國110年8月26日中午12時3分許，在不詳統一超
    商門市，以交貨便之方式，將其名下如附表一所示帳戶之存
    摺影本、提款卡及密碼等資料，提供予真實姓名年籍資料不
    詳、通訊軟體暱稱「李欣庭」之人，供該不詳之人作為收取
    、提領詐欺被害人匯入款項之帳戶使用。嗣該不詳之人即意
    圖為自己不法之所有，基於詐欺取財及洗錢之犯意，於附表
    二「施用之詐術及時間」欄所示時間，施以如附表二「施用
    之詐術及時間」欄所示之詐術，致如附表二「被害人」欄所
    示之告訴人李冠毅、張育澤均陷於錯誤，於如附表二所示「
    匯款時間」欄所示時間，匯入如附表二「匯款金額」欄所示
    款項至如附表一「被告名下帳戶」內，旋由真實姓名年籍資
    料不詳之人於如附表二「遭不詳之人提領時間、提領金額」
    欄所示時間提領如該欄位所示之金額，而將前揭款項提領一
    空，致生金流斷點，無從追索查緝，以此方式掩飾、隱匿上開犯
    罪所得之本質、來源及去向。因認被告涉犯刑法第30條第1項
    前段、洗錢防制法第14條第1項之幫助洗錢罪嫌等語。
二、按被告死亡者，應諭知不受理之判決，並得不經言詞辯論為
    之，刑事訴訟法第303條第5款、第307條分別定有明文。次
    按檢察官聲請簡易判決處刑之案件，經法院於審理後認有應
    為無罪、免訴、不受理或管轄錯誤判決之諭知者，應適用通
    常訴訟程序審判之，刑事訴訟法第452條定有明文。又按管
    轄第二審之地方法院合議庭受理簡易判決上訴案件，應依通
    常程序審理。其認案件有刑事訴訟法第452條之情形者，應
    撤銷原判決，逕依通常程序為第一審判決（法院辦理刑事訴
    訟簡易程序案件應行注意事項第14點參照）。
三、經查，原審以被告幫助犯洗錢防制法第14條第1項之洗錢罪
    ，處有期徒刑2月，併科罰金新臺幣（下同）2萬元，罰金如
    易服勞役，以1,000元折算1日。緩刑2年，緩刑期間付保護
    管束，並應參加法治教育3場次，固非無見。惟本案被告業
    於111年11月11日死亡，此有其個人基本資料查詢結果附卷
    可稽，原審未及審酌於此，而對被告論罪科刑，於法尚有未
    合，揆諸前揭規定，自應由本院將原審刑事簡易判決撤銷，
    依通常程序自為第一審判決，並不經言詞辯論，逕為諭知不
    受理之判決。
據上論斷，應依刑事訴訟法第455條之1第1項、第3項、第452條
、第369條第1項前段、第364條、第303條第5款、第307條，判決
如主文。
本案經檢察官施婷婷提起公訴，檢察官賴怡伶提起上訴。
中　　華　　民　　國　　111 　年　　11　　月　　30　　日
              刑事第十七庭    審判長法  官  張明道
                                    法  官  李思緯
                                    法  官  蕭淳尹
以上正本證明與原本無異。
如不服本判決應於收受判決後20日內向本院提出上訴書狀，並應
敘述具體理由。其未敘述上訴理由者，應於上訴期間屆滿後20日
內向本院補提理由書(均須按他造當事人之人數附繕本)「切勿逕
送上級法院」。
                                    書記官　陳韋伃
中　　華　　民　　國　　111 　年　　11　　月　　30　　日
附表一：
編號 被告名下帳戶 1 彰化商業銀行帳戶 帳號：000-0000000000000000 戶名：湯有為 2 第一商業銀行帳戶 帳號：000-00000000000 戶名：湯有為 
附表二：
編號 被害人 (是否提出告訴) 施用之詐術及時間 被害人帳戶及匯款方式 匯款時間 匯款金額 (新臺幣) 匯入之帳戶 遭不詳之人提領時間、提領金額(新臺幣) 1 李冠毅 (是) 真實姓名年籍資料不詳之人，於110年9月8日晚間10時21分許起，先後假冒係網路商店賣家、銀行等人員，撥打電話聯繫李冠毅，向其佯稱：因設定錯誤，需依指示操作云云，致李冠毅陷於錯誤，遂於右列時間匯入右列款項至對方指定之帳戶。 000-00000000000000 網路轉帳 110年9月9日 晚間10時54分許 4萬9,989元 彰化商業銀行帳戶 帳號：000-0000000000000000 戶名：湯有為 ①110年9月9日 晚間11時03分許 【30,000元】 ②110年9月9日 晚間11時04分25秒許 【30,000元】 ③110年9月9日 晚間11時04分59秒許 【30,000元】 ④110年9月9日 晚間11時15分55秒許 【10,000元】    000-00000000000000 網路轉帳 110年9月9日 晚間10時55分許 4萬9,989元   2 張育澤 (是) 真實姓名年籍資料不詳之人，於110年9月8日晚間8時56分許起，先後假冒係某泳衣公司、郵局等人員，撥打電話聯繫張育澤，向其佯稱：因操作疏失，需依指示轉帳云云，致張育澤陷於錯誤，遂於右列時間匯入右列款項至對方指定之帳戶。 000-000000000000 ATM轉帳 110年9月8日 晚間8時57分許 6萬7,990元 第一商業銀行帳戶 帳號：000-00000000000 戶名：湯有為 ①110年9月8日 晚間9時許 【20,000元】 ②110年9月8日 晚間9時01分許 【20,000元】 ③110年9月8日 晚間9時02分許 【20,000元】 ④110年9月8日 晚間9時03分許 【7,000元】 ⑤110年9月8日 晚間9時06分許 【800元】